臺灣臺南地方法院民事裁定
                                110年度司財管字第14號
聲  請  人  許世彬  


關  係  人  財政部國有財產署南區分署

法定代理人  黃莉莉  
上列聲請人聲請對失蹤人吳森淇、吳宗澤選任財產管理人事件，
本院裁定如下：
    主  文
選任財政部國有財產署南區分署為失蹤人吳森淇（男、民國0年0
月00日生）、吳宗澤（男、民國00年0月0日生）之財產管理人。
聲請程序費用新臺幣壹仟元由聲請人負擔。
    理  由
一、按失蹤人失蹤後，未受死亡宣告前，其財產之管理，依非訟
    事件法之規定。又關於失蹤人之財產管理事件，專屬其住所
    地之法院管轄；失蹤人未置財產管理人者，其財產管理人依
    下列順序定之：㈠配偶，㈡父母，㈢成年子女，㈣與失蹤人同居
    之祖父母，㈤家長；不能依前項規定定財產管理人時，法院
    得因利害關係人或檢察官之聲請，選任財產管理人，民法第
    10條、家事事件法第142條第1項、第143條第1項及第2項分
    別定有明文。至所謂失蹤，係指失蹤人離去其最後住所或居
    所，而陷於生死不明之狀態而言（最高法院85年度臺抗字第
    328號裁判意旨參照）。
二、本件聲請意旨略以：失蹤人吳森淇、吳宗澤與聲請人同為臺
    南市○○區○○段000○000○000○000○000○000地號土地之共有人
    ，聲請人就上開土地提起分割共有物訴訟，惟吳森淇已因行
    方不明於民國40年11月9日代報遷出日本國，其妻吳光華於4
    2年5月7日申請遷出日本，子吳征志於41年10月24日遷出日
    本國，渠等在國內並無任何後續戶籍資料，均行方不明。另
    吳宗澤現僑居日本國，妻吳貞子現住日本國，長男吳鏡源、
    長女吳美貴、次男吳鏡清在現住日本國出生，國內亦無任何
    後續戶籍資料，均行方不明，為利分割共有土地之進行，聲
    請人自得以利害關係人身分，聲請鈞院准予就失蹤人吳森淇
    、吳宗澤選任財產管理人等語。
三、經查，聲請人主張之上揭事實，有聲請人提出之臺南市○○區
    ○○段000○000○000○000○000○000地號土地登記第一類謄本、
    失蹤人吳森淇、吳宗澤之戶籍謄本等在卷可參。另據本院函
    請臺南○○○○○○○○調閱失蹤人吳森淇、吳宗澤及其子女等戶籍
    資料，均顯示失蹤人已遷出日本國而行方不明，此有臺南○○
    ○○○○○○民國110年12月10日南市中西戶字第1100093681號函
    在卷可稽，是聲請人主張失蹤人吳森淇、吳宗澤行方不明而
    認吳森淇、吳宗澤為失蹤人，堪可採信。綜上，吳森淇、吳
    宗澤既已失蹤多年，且無法定財產管理人，確有選任財產管
    理人之必要。再財產管理人之選任係屬法院之職權，其職務
    涉及公益性，除應注意財產管理之適切性外，尚須兼顧被選
    任人管裡財產事務之能力與利害關係等綜合判斷之，考量財
    政部國有財產署南區分署基於管理國有財產之權責，由其任
    失蹤人之財產管理人，執行管理財產職務，尚屬適當，故聲
    請人基於利害關係人身分提出本件聲請，於法並無不合，應
    予准許，爰依法選任財政部國有財產署南區分署為失蹤人之
    財產管理人，以管理其財產。
四、依家事事件法第97條，非訟事件法第21條第1項前段，裁定
    如主文。
中　　華　　民　　國　　110 　年　　12　　月　　23　　日
                  家事法庭  司法事務官　  
以上正本係照原本作成。。
如對本裁定抗告須於裁定送達後10日內向本院提出抗告狀，並應
繳納抗告費新台幣1000元整。
中　　華　　民　　國　　110 　年　　12　　月　　23　　日
                            書  記  官　  曾建中